【裁判字號】    99,交易,552
【裁判日期】    990824
【裁判案由】    過失傷害
【裁判全文】
臺灣板橋地方法院刑事判決             99年度交易字第552號
公  訴  人  臺灣板橋地方法院檢察署檢察官
被      告  甲○○
上列被告因過失傷害案件，經檢察官提起公訴（99年度調偵字第
468號），由本院裁定改依簡式審判程序審理，並判決如下：
    主  文
甲○○因過失傷害人，處拘役伍拾日，如易科罰金，以新臺幣壹
仟元折算壹日。
    事  實
一、甲○○於民國98年9 月25日21時44分許，駕駛車號0226-HN
    號自小客車，沿國道1 號高速公路北上方向，駛入五股交流
    道，欲右轉進入臺北縣五股鄉○○路○ 段，而行經該處匝道
    出口處之際，本應注意車輛由匝道（支線道）匯入平面車道
    （幹線道），應讓平面車道之車輛先行，而依當時天候晴、
    路面乾燥無缺陷，又無不能注意之情事，竟疏未注意及此，
    即貿然由匝道出口駛入臺北縣五股鄉○○路○ 段之平面車道
    （外側）內，適有同向左後方由乙○○所騎乘之車號J7U-59
    3 號重型機車，其後搭載張秀枝，沿臺北縣五股鄉○○路○
    段外側車道亦行駛至該處匝道出口之際，疏未注意車前狀況
    ，並隨時採取必要之安全措施，雙方閃避不及，乃發生碰撞
    ，造成乙○○、張秀枝人車倒地後，乙○○受有右胸壁挫傷
    併右側第10肋骨骨折、右臂挫傷等傷害；張秀枝則受有手、
    腳受傷（此部分過失傷害之部分，未經提出告訴），此間經
    警方據報後趕往現場處理，甲○○在當場對於前來處理之臺
    北縣政府警察局蘆洲分局交通分隊警員陳彥甫坦承為本件車
    禍事故之肇事人，自首而接受裁判。
二、案經乙○○訴由臺北縣政府警察局蘆洲分局報告臺灣板橋地
    方法院檢察署檢察官偵查起訴。
    理  由
一、上開犯罪事實，業據被告甲○○於本院審理時坦承不諱，核
    與告訴人乙○○、被害人張秀枝分別於警詢時及偵查中所指
    述車禍發生之情節大致相符，並有道路交通事故現場圖、道
    路交通事故調查報告表（一）、（二）、現場暨車損照片共
    計12張及被告提出之現場照片列印紙15張在卷可資佐證，足
    認被告於前開時、地駕車肇事之事實明確。另按汽車行駛至
    無號誌之交岔路口，支線道車應暫停讓幹線道車先行，道路
    交通安全規則第102 條第1 項第2 款定有明文，被告駕車自
    應注意上開交通安全之相關規定，且並無不能注意之情事，
    竟疏未注意其為行駛於支線道之車輛，應於該處匝道路口暫
    停讓幹線道之平面道路車輛先行，乃不慎與告訴人所騎乘之
    機車發生撞擊，則其對於上開駕車肇事並使人受傷之行為具
    有過失責任自明。至告訴人乙○○本身雖亦因騎車至該處匝
    道路口疏未注意車前狀況，並隨時採取必要之安全措施，違
    反道路交通安全規則第94條第3 項規定，是其對本件交通事
    故之發生，顯與有過失，然此尚不能減免被告過失傷害刑責
    ，而臺灣省臺北縣區車輛行車事故鑑定委員會亦同此認定，
    則有該鑑定委員會99年6 月17日北縣鑑字第0995180353號函
    附鑑定意見書1 份在卷可參。又本件告訴人確因被告上開過
    失駕駛行為，受有右胸壁挫傷併右側第10肋骨骨折、右臂挫
    傷等傷害一節，有行政院衛生署臺北醫院診斷證明書1 份附
    卷可資為憑，是被告之過失行為與告訴人所受之傷害結果間
    ，具有相當因果關係，是以本件事證明確，被告上開犯行洵
    堪認定，應依法論科。
二、核被告所為，係犯刑法第284 條第1 項前段過失傷害罪。查
    被告於駕車肇事之後，在有偵查犯罪職權之公務員發覺前，
    即向前往現場處理之臺北縣政府警察局蘆洲分局交通分隊警
    員陳彥甫表示係肇事人，並願意接受裁判一情，有臺北縣政
    府警察局蘆洲分局道路交通事故肇事人自首情形紀錄表1 張
    附卷可按，乃依刑法第62條前段規定減輕其刑。爰審酌被告
    先前未曾受任何罪刑宣告，素行良好，且告訴人對於本件車
    禍事故之發生，其本身亦與有過失，已如前述，復參酌被告
    過失程度、被害人所受實際損害情形及被告於事發後大致坦
    承本件過失犯行，犯後態度尚稱良好，惟迄未能與被害人達
    成和解等一切情狀，量處如主文所示之刑，並諭知易科罰金
    之折算標準，以資警惕。
三、末按「除被告所犯為死刑、無期徒刑、最輕本刑為3 年以上
    有期徒刑之罪或高等法院管轄第1審案件者外，於前條第1項
    程序進行中，被告先就被訴事實為有罪之陳述時，審判長得
    告知被告簡式審判程序之旨，並聽取當事人、代理人、辯護
    人及輔佐人之意見後，裁定進行簡式審判程序。」刑事訴訟
    法第273條之1 第1項定有明文。查本件被告所犯上開刑法第
    284 條第1 項前段之罪，其法定刑並非最輕本刑為3 年以上
    有期徒刑之罪，且被告於本院99年8 月10日準備程序進行中
    ，復就被訴之事實為有罪之陳述，經告知被告簡式審判程序
    之旨，被告及公訴人對於本件改依簡式審判程序審理亦均表
    示同意，是本院即依前揭刑事訴訟法規定，裁定本件進行簡
    式審判程序，附此敘明。
據上論斷，應依刑事訴訟法第273條之1 第1項、第299條第1項前
段，刑法第284 條第1 項前段、第41條第1 項前段、第62條前段
，刑法施行法第1 條之1 ，判決如主文。
本案經檢察官張瑞玲到庭執行職務。
中    華    民    國    99    年    8     月    24    日
                       刑事第十八庭
                             法  官  楊仲農
上列正本證明與原本無異。
如對本判決不服，應於送達後10日內，向本院提出上訴狀（上訴
狀應記載具體上訴理由並應抄附繕本）告訴人或被害人如對於本
判決不服者，應具備理由請求檢察官上訴，其上訴期間之計算係
以檢察官收受判決正本之日期為準。
                             書記官  陳香君
中    華    民    國    99    年    8     月    30    日
附錄本判決論罪之法律條文：
中華民國刑法第284條：
(過失傷害罪)
因過失傷害人者，處六月以下有期徒刑、拘役或五百元以下罰金
，致重傷者，處一年以下有期徒刑、拘役或五百元以下罰金。
從事業務之人，因業務上之過失傷害人者，處一年以下有期徒刑
、拘役或一千元以下罰金，致重傷者，處三年以下有期徒刑、拘
役或二千元以下罰金。

司法院資訊處製作；財團法人民間司法改革基金會備份。
